臺灣高雄地方法院刑事判決             100年度智易字第16號
公  訴  人  臺灣高雄地方法院檢察署檢察官
被      告  林聰明
上列被告因違反著作權法案件，經檢察官提起公訴（99年度偵字
第30859 號），本院依簡式審判程序，判決如下：
    主  文
林聰明犯著作權法第九十一條之一第三項前段之散布侵害著作財
產權之光碟罪，處有期徒刑陸月，如易科罰金，以新臺幣壹仟元
折算壹日。緩刑貳年。扣案之重製光碟共肆拾柒片，均沒收。
    事  實
一、林聰明係址設高雄縣鳥松鄉（99年12月25日改制為高雄市鳥
    松區○○○路21號「大晉電器行」之負責人，平日以銷售家
    電、伴唱機，並不定期提供購買伴唱機客戶免費補充新歌為
    業。其明知如附表所示「勇」、「力量」等32首歌曲係豪記
    影視唱片有限公司（下稱豪記公司）及吳東龍享有著作財產
    權之音樂著作，竟基於明知係侵害著作財產權之重製物而散
    布之集合犯意，於96年間某日起至99年5 月17日止，自姓名
    年籍不詳、綽號「阿文」之成年男子取得非法重製如附表所
    示歌曲之光碟47片後，未經豪記公司及吳東龍之授權或同意
    ，擅自將違法重製上開歌曲之光碟47片陸續交予吳有義，再
    由吳有義自行將光碟片內之上開歌曲灌錄於其經營「麗音視
    聽音響唱片行」之伴唱機內（吳有義所涉違反著作權法部分
    ，由澎湖地檢以99年度偵字第414 號另為不起訴處分確定）
    ，以此方式侵害豪記公司及吳東龍之著作財產權。嗣於99年
    5 月10日11時15分許，經警持臺灣澎湖地方法院核發之99年
    度聲搜字第55號搜索票前往「麗音視聽音響唱片行」執行搜
    索，當場扣得重製光碟47片（另案扣押），始悉上情。
二、案經豪記公司及吳東龍訴由澎湖縣政府警察局報請臺灣高雄
    地方法院檢察署檢察官偵查起訴。
    理  由
一、本件被告林聰明所犯之罪，為死刑、無期徒刑、最輕本刑為
    3 年以上有期徒刑以外之罪，其於審理程序進行中，就被訴
    事實為有罪之陳述，經本院告知簡式審判程序之旨，並聽取
    檢察官及被告之意見後，裁定進行簡式審判程序。
二、上開犯罪事實，業據被告林聰明於審理時坦承不諱，且經證
    吳有義、告訴代理人郭威伯指述甚詳（警卷第1-4 頁、第10
    -18 頁；偵卷第7 頁），並有豪記公司、吳東龍著作財產權
    證明書1 份、著作財產權讓與合約書18份、著作財產權讓與
    證明書32份、大晉企業行寄予吳有義之信封影本1 紙、澎湖
    縣警察局扣押物品清單1 紙在卷可參（警卷第37頁、第95-9
    6 頁），以及重製光碟47片扣案可佐，足認被告自白核與事
    實相符，應堪置信。本件事證明確，被告犯行洵堪認定，應
    予依法論科。
三、核被告上開所為，係犯著作權法第91條之1 第3 項、第2 項
    之散布侵害著作財產權之光碟罪。被告意圖散布而持有重製
    光碟之低度行為，應為散布之高度行為所吸收，不另論罪。
    按刑事法若干犯罪行為態樣，本質上原具有反覆、延續實行
    之特徵，立法時既予特別歸類，定為犯罪構成要件之行為要
    素，則行為人基於概括之犯意，在密切接近之一定時、地持
    續實行之複次行為，倘依社會通念，於客觀上認為符合一個
    反覆、延續性之行為觀念者，於刑法評價上，即應僅成立一
    罪；學理上所稱「集合犯」之職業性、營業性或收集性等具
    有重複特質之犯罪均屬之，例如經營、從事業務、收集、販
    賣、製造、散布等行為概念者是，有最高法院95年度臺上字
    第1079號判決參照。是被告於96年間某日起至99年5 月10日
    警查獲止，先後自其經營大晉企業行多次寄送散布侵害著作
    財產權之光碟重製物予吳有義之犯行，因係於密集期間內以
    相同之方式持續進行，未曾間斷，是此散布犯行，即具有反
    覆、延續實行之特徵，從而在行為概念上，仍應評價認係包
    括一罪之集合犯，僅論以一罪。爰審酌被告為牟取不法利益
    ，竟散布侵害他人著作財產權之重製光碟，所為已影響著作
    權人之正常營運與收益，惟念及被告犯後坦承犯行，已與告
    訴人豪記公司、吳東龍達成和解，有告訴人具狀1 份附卷可
    按，犯後態度尚佳，並斟酌其犯罪動機、手段，以及所查扣
    之重製光碟數量47片，暨其素行、經營時間、所造成損害程
    度、學歷為高職畢業、家庭經濟狀況小康（見警詢筆錄受詢
    問人欄）等一切情狀，量處如主文所示之刑，並諭知易科罰
    金之折算標準。另被告未曾因故意犯罪受有期徒刑以上刑之
    宣告，素行良好，有臺灣高等法院被告前案紀錄表1 份附卷
    可查，犯後旋與告訴人達成和解，業如上述，頗具悔意，諒
    被告經此偵、審程序及刑之宣告，應知所警惕，而無再犯之
    虞，故認對其宣告之刑以暫不執行為適當，爰依刑法第74條
    第1 項第1 款之規定，併予宣告緩刑2 年，以啟自新。末扣
    案之重製光碟共47片，係被告犯著作權法第91條之1 第3 項
    之罪所用之物，不問屬於其所有與否，均應依著作權法第98
    條但書之規定，併予宣告沒收。
據上論斷，應依刑事訴訟法第273 條之1 、第299 條第1 項前段
，著作權法第91條之1 第3 項、第2 項、第98條，刑法第11條、
第41條第1 項前段、第74條第1 項第1 款，判決如主文。
本案經檢察官賴寶合到庭執行職務。
中    華    民    國    100   年    8     月    18    日
                  刑事第十二庭    法  官  王品惠
以上正本係照原本作成。
如不服本判決應於收受判決後10日內向本院提出上訴書狀，並應
敘述具體理由。其未敘述上訴理由者，應於上訴期間屆滿後20日
內向本院補提理由書（均須按他造當事人之人數附繕本）「切勿
逕送上級法院」。
中    華    民    國    100   年    8    月    18     日
                                  書記官  黃翔彬